Русакович Михаил Андреевич

Обладаю высокой самомотивацией, высокой продуктивностью как в работе в команде, так и при самостоятельном выполнении заданий, и имею 3-х летний опыт в разработке enterprise-и web- ориентированного программного обеспечения в качестве Java-разработчика.

Всегда очень заинтересован в освоении новых технологий, алгоритмов и просто наслаждаюсь видом произведений программного искусства.

Контакты:

• Тел.: +375 29 1798417

• Email: mikhail.complete@gmail.com

• Skype: mikhail.complete

• Полное имя: Русакович Михаил Андреевич

Навыки

- Java, Groovy, C, PL/SQL (Oracle-диалект, включая оптимизацию запросов, иерархические запросы), JavaEE (JSF, EJB, JPA, Servlets, JSP, JAX-WS, JAX-RS, JNDI, JMS, CDI), JAXB, JCE, Spring, GWT, Hibernate, ActiveMQ, Apache CXF, JavaFX, Swing, Applets, JUnit, Mockito, Arquillian
- ООП, GOF-паттерны, Multithreading
- Web-основы: HTTP, TCP/IP, HTML/CSS, Ajax, JavaScript, jQuery
- Web- и контейнеры приложений: Weblogic, JBoss (WildFly), Tomcat, Glassfish
- Cneuuфикации: XML, XSD, XSLT, SOAP
- Cpedcmea: Jenkins CI, Sonatype Nexus, Jira, SoapUI, Wireshark, SVN, Git, Maven, Ant, NSIS installation system
- T вёрдое знание: ЭЦП, архитектуры CSP и security-провайдеров, PKCS7 и CMS форматов, работы с сертификатами и списками отзыва

Опыт работы

• **Java-разработчик**, Сентябрь 2012–Июль 2013, Декабрь 2014—настоящее время Разработка и поддержка TOPBY.by B2B провайдера EDI-сообщений, включающего в себя множество модулей конвертации и доставки сообщений между бесчисленным числом клиентов по всей стране.

Принимал активное участи в разработке архитектуры.

- Организация: ЗАО SoftClub, Минск, Беларусь
- Обязанности: Разработка, тестирование, интеграция со внешними сервисами, профилирование, отладка, составление отчётов, ведение документации
- *Средства & используемые технологии:* Java, C, JavaScript, JNI, Weblogic, Tomcat, Arquillian, ActiveMQ, Apache CXF, Spring, Groovy, JPA, JDBC, JAXB, XML, XSD, XSLT, Applets, JCE, Swing, JavaFX, Maven, SVN, Jira, Nexus, NSIS Scriptable Install System

Выполненная работа:

- развёрнут домен серверов приложений для высоконагруженной обработки сообщений;
- разработано масштабируемое приложение обработки сообщений, используя существующий legacy-бизнес код;
- реализована ЭЦП-инфраструктура с поддержкой нескольких security-провайдеров на стороне клиента и сервера;
- интеграция с партнерами используя SOAP, REST, JMS;
- имплементация множества адаптирующих модулей из внутреннего формата клиента в EANCOM и обратно;
- разработана система автоматической генерации договоров и отчетов по клиентам используя существующие шаблоны;
- встроен и рабработан SSF-security модуль for SAP систем;
- введена в эксплуатацию OAuth-авторизация для мобильных устройств;

• Јаvа-разработчик, Январь 2014-Декабрь 2014

Хоум Кредит Банк (Беларусь) ibank-retail. Разработка интернет- банкинга для физических лиц.

- Организация: ЗАО SoftClub, Минск, Беларусь
- *Обязанности:* Front-end и back-end разработка, отладка, bug fixing, тестирование, составление отчётов
- *Средства & используемые технологии:* Java, JSF (ICEfaces), JSP, EJB, IFX Framework, Hibernate, Oracle, JasperReports, JBoss, Dozer, Ant, jQuery, prototype.js, SVN, Jira

Выполненная работа:

- разработан интерфейс на основе прототипа;
- описан объектный маппинг в соответствии с моделью базы данных;
- реализована бизнес-логика в соответствии со спецификацией;
- введена система составления отчётов по проведенным операциям;
- интеграция со внешними сервисами с использованием SOAP, JMS;

• **Java-разработчик**, Июль 2013–Январь 2014

BUTB.by «Белорусская универсальная товарная биржа». Организация и проведение электронных биржевых торгов.

- Организация: ЗАО SoftClub, Минск, Беларусь

- *Обязанности:* Back-end и разработка сервисов, тестирование, составление отчётов, интеграция со внешними сервисами
- *Cpedcmea & ucnoльзуемые технологии:* Java, EJB, JPA, Servlets, Glassfish, Oracle PL/SQL, SOAP, Velocity, XDocReport, Groovy, Ant, SVN, Jira

Выполненная работа:

- экспозиция сервисов биржевых торгов через SOAP;
- имплементация бизнес-логики в соответствии со спецификацией;
- написание задач планирования для back-end части;
- разработка скриптов для вспомогательных пакетных задач;
- интеграция с legacy-системами заказчика;

Собственные открытые проекты

• https://bitbucket.org/mikhail complete/smarthome

Проект SmartHouse - это попытка создать универсальную платформу управления различными устройствами используя популярные интерфейсы взаимодействия. В настоящий момент возможна работа с устройствами на основе последовательного, USB и 1-Wire протоколов и имеется большое число поддерживаемых устройств камер наблюдения разных производителей. Добавить поддержку своего собственного устройска крайне просто - нужно просто добавить его описание в один из конфигурационных файлов. Также, в арсенале есть большое число эмулирующих устройств для стадии разработки.

Для сложной логики управления и взаимодействия устройств был разработан специальный язык выражений.

- *Средства & используемые технологии:* Java, C, GWT, Spring, RMI, JNI, Bootstrap, Jetty, JQuery, WebSocket, webcam-capture, Maven, JUnit, Mockito, Cucumber, Selenium WebDriver, Git
- https://github.com/creepid/DocsReporter

Система составления отчётов в форматах docx, odt, pdf, xhtml и pptx расширяющая XDocReport проект и использующая Spring Framework. Позволяет использовать уже существующие шаблоны вместо создания своего собственного.

Поддерживаемые форматы шаблонов: .docx, .odt и .pptx

- *Средства & используемые технологии:* Java, Spring, Velocity, Freemarker, JUnit, Mockito, Maven, Git
- https://github.com/creepid/jusbrelay

Мультиплатформанная Java библиотека для управления USB реле.

Поддерживаемые платформы: Windows, Linux, Apple OS X.

Также доступна Python библиотека для тестовых целей.

- Средства & используемые технологии: Java, C, Python, JNI, JUnit, Maven, Git
- https://github.com/creepid/capicom-wrapper

Java-обёртка для популярной библиотеки работы с security-провайдерами Microsoft Capicom.

- Средства & используемые технологии: Java, Jacob, COM, CSP, JUnit, Maven, Git

Образование

• Белорусский Государственный Университет, 2008–2013

Научно-исследовательская деятельность.

Тема дипломной работы:

«Разработка программного обеспечения управления ЭПР спектрометром»

Иностранные языки

• Английский язык

Разговорный, письменный уровня Upper-Intermediate. Чтение профессиональной технической документации.

Приложение

- https://github.com/creepid
- $\bullet \ https://bitbucket.org/mikhail_complete$